353Edepot - Archives communales déposées de Montagney
Archives Départementales de la Haute-Saône
Série Edepot
ARCHIVES COMMUNALES DEPOSEES. ARCHIVES DES INTERCOMMUNALITES.
353Edepot - Archives communales déposées de Montagney
1497-1906
353Edepot1-33
Archives Départementales de la Haute-Saône 14B rue Miroudot St Ferjeux 70000 VESOUL
COMMUNE DE MONTAGNEY
Anciennement Montagney était co-paroisse de Motey-Besuche. Cf. inventaires imprimés des Archives départementales de la Haute-Saône: B 2544 à 2555, déclarations de propriétés dans la communauté; procédures civiles et criminelles (1682-1789). B 4221, états-généraux; élections des députés et remontrances, plaintes et doléances (1789). B 7003, déclarations de propriétés en exécution de l’édit du Roi de 1749. B 8476 à 8498, justice seigneuriale (1705-1790). B 9337, affaires forestières, devis et plans de travaux communaux (1703-1791). C 13, 111, 152, 198, administration communale, affaires diverses (XVIIIème siècle). G 167, inventaire des titres et déclarations des biens et revenus de la cure (1790). G 198, titres concernant la chapelle Sainte-Anne à Montagney (1665-1790). H 38, titres de l’abbaye d’Acey concernant Montagney (1255-1699). H 416, titres de l’abbaye de Theuley concernant Montagney (XIIIème siècle). Voir également l’inventaire des Archives municipales d’Hugier: 286 E dépôt 1, copie de 1679 du dénombrement des rentes et revenus de la seigneurie de Choye, dont dépendait Montagney (1451). Et des Archives municipales de Sornay: 494 E dépôt 1, partage du bois de « la Gaillarde » entre les communautés de Sornay et Montagney (1740).
Modalités d'entrée
Dépôt du 04/07/2014
Dernier ajout le 04/07/2014
Archives publiques
- ARCHIVES ANCIENNES
  - ACTES CONSTITUTIFS ET POLITIQUES DE LA COMMUNE
    - Recueil d’anciens titres concernant les droits de la communauté, collectionnés en 1761 par le notaire Verpy., 1497-1762; 353 Edepot 1; AA1; 1 registre.
      Communicabilité
      Communicable
      REGISTRE
  - FINANCES, IMPOTS ET COMPTABILITE
    - Registre terrier., 1756; 353 Edepot 2; CC1; 1 registre relié.
      REGISTRE; TERRIER
      Thesaurus administratif:
      FISCALITE
  - BIENS COMMUNAUX, EAUX ET FORETS, TRAVAUX PUBLICS, VOIRIE
    - Biens communaux: abonnement du four banal fait par le seigneur du lieu (1748); partage de l’assiette (1752); reconstruction de l’église et du clocher (1767); toisé des maisons (1786)., 1748-1786; 353 Edepot 3; DD1; 1 liasse, 4 pièces papier.
      BIENS COMMUNAUX; EDIFICE CULTUEL
  - JUSTICE, PROCEDURES, POLICE
    - Pièces d’un procès entre la commune et les sieurs du Magny et Robiney, relatif au droit de parcours dans le bois de Genevroye., 1680-1837; 353 Edepot 4; FF1; 1 liasse, 57 pièces papier.
      DROITS D'USAGE FORESTIERS; JUSTICE
  - CULTE
    - Registre paroissial de Motey-Besuche et de Montagney: baptêmes (1599-1602 (le feuillet coté 8 ancienne numérotation manque); septembre 1603-mai 1636 (une note en marge: "Tempore Bellorum" époque des guerres); 1641-1676; 1677 à 1680, sans ordre chronologique; 1684-1685); 1 acte de mariage (13 janvier 1686); un acte de baptême (13 avril 1694)., 1599-1694; 353 Edepot 5; GG2; 1 registre relié.
      REGISTRE PAROISSIAL
      MARIAGE; NAISSANCE
      Noms géographiques:
      MOTEY-BESUCHE
    - Registre paroissial de Motey-Besuche, de Montagney et de Chancey: mariages (1644; 1 acte de 1643; 1645-1679); à l’envers sépultures pour Motey et Montagney (1660-1680); à l’endroit: baptêmes pour Chancey (1677-1682; 1647-1662); pour Motey et Montagney: sépultures (1682-1683), baptêmes (mars 1681-1683 (une note en latin, et état des vertus des racines de cabaret, [XVIIème siècle]); 1668-1685), sépultures (1679-1682), mariages, sépultures (1687-1690); à l’envers: baptêmes, mariages, sépultures (1686-mai 1691); à l’endroit: baptêmes, mariages, sépultures (mai 1691-février 1701), baptêmes (1702-1705); pour Motey, Montagney et Chancey: baptêmes (octobre 1644-1684), baptêmes, mariages, sépultures (1685-mai 1725)., 1643-1725; 353 Edepot 6; GG3; 1 registre factice relié.
      DECES; MARIAGE; NAISSANCE
      CHANCEY; MOTEY-BESUCHE
    - Registre paroissial de Montagney et de Motey-Besuche: baptêmes (juillet 1709-août 1763)., 1709-1763; 353 Edepot 7; GG4; 1 registre relié.
      NAISSANCE
    - Registre paroissial de Montagney et de Motey-Besuche: mariages (août 1725-1765)., 353 Edepot 8; GG5; 1 registre relié.
      MARIAGE
    - Registre paroissial de Montagney et de Motey-Besuche: sépultures (juin 1725-janvier 1766)., 1725-1766; 353 Edepot 9; GG6; 1 registre relié.
      DECES
    - Registre paroissial de Montagney et de Motey-Besuche: baptêmes (août 1763-1765); baptêmes, mariages, sépultures (1766-juillet 1775; février 1783-juin 1786)., 1763-1786; 353 Edepot 10; GG7; 1 registre factice relié.
    - Registre paroissial de Montagney et de Motey-Besuche: baptêmes, mariages, sépultures (juillet 1775-février 1783); listes d’hommes originaires de Montagney mariés dans d’autres paroisses (1775-1781)., 1775-1783; 353 Edepot 11; GG8; 1 registre relié.
    - Registre paroissial de Montagney et de Motey-Besuche: baptêmes, mariages, sépultures (juin 1786-1791), 353 Edepot 12; GG9; 1 registre relié.
    - Registre paroissial de Motey-Besuche, de Montagney et de Chancey: baptêmes (copie, [fin XVIIème-XVIIIème siècle])., 1596-1678; 353 Edepot 33; GG1; 1 registre relié.
- ARCHIVES MODERNES
  - ADMINISTRATION GENERALE DE LA COMMUNE
    - Registre des décrets de l’Assemblée nationale sanctionnés par le Roi et de tous les actes et délibérations de la commune., 1790-an IV; 353 Edepot 13; D1; 1 registre couverture parchemin.
      DELIBERATION; REGISTRE
      ASSEMBLEE NATIONALE; CONSEIL MUNICIPAL
    - Registre des actes et délibérations du conseil municipal., 1792-1794; 353 Edepot 14; D2; 1 registre cartonné.
      CONSEIL MUNICIPAL
    - Registre des actes et délibérations du conseil municipal., 1794-1837; 353 Edepot 15; D3; 1 registre cartonné.
      REGISTRE; DELIBERATION
    - Registre des délibérations du conseil municipal., 1807-1842; 353 Edepot 16; D4; 1 registre couverture parchemin.
    - Registre des délibérations du conseil municipal., 1842-1861; 353 Edepot 17; D5; 1 registre cartonné.
    - Registre des délibérations du conseil municipal., 1861-1870; 353 Edepot 18; D6; 1 registre cartonné.
    - Registre concernant les procès-verbaux de la commune., 1841-1861; 353 Edepot 19; D7; 1 registre.
      REGISTRE; PROCES-VERBAL
    - Actes de l’administration municipale: correspondance avec les diverses administrations départementales (1790-1879); répertoires des actes sujets à l’enregistrement (1806-1866)., 353 Edepot 20; D8; 348 pièces papier.
      CORRESPONDANCE; REPERTOIRE
      ENREGISTREMENT
    - Administration de la commune: mémoires des journées, voyages et autres vacations effectuées au nom de la commune par les officiers municipaux (an VI); placard relatif aux délits commis dans les champs de Montagney (an VIII); inventaire des titres et papiers déposés aux archives de la mairie (1831-1841)., An VI-1841; 353 Edepot 21; D9; 7 pièces papier.
      INVENTAIRE; MEMOIRE
      ARCHIVES
  - ETAT CIVIL
    - Etat civil: pièces relatives aux irrégularités relevées dans les registres d’état civil., 1808-1811; 353 Edepot 22; E1; 4 pièces papier.
      ETAT CIVIL
  - POPULATION, ECONOMIE SOCIALE, STATISTIQUE
    - Population: feuille de dépouillement relative au dénombrement de la population (1861). Commerce et industrie: tableaux des usines et manufactures implantées à Montagney (an X-1842). Agriculture: enquête agricole (an III-an X); entretien du taureau communal (an III-1900)., 353 Edepot 23; F1; 62 pièces papier.
      DENOMBREMENT DE LA POPULATION; STATISTIQUE
      INDUSTRIE; PRODUCTION AGRICOLE; RECENSEMENT DE POPULATION
  - CONTRIBUTIONS, ADMINISTRATIONS FINANCIERES
    - Impôts directs: rôle d’acompte provisoire de la commune de Montagney (an VII); état des biens, propriétés foncières, créances, dettes et toutes les ressources que peut avoir la commune (1792); pièces concernant la division du territoire (1791-1792); matrices de rôle des contributions de la commune (an VI-an VII); contributions personnelles et mobilières (an VII; an IX-1812; 1815-1818; 1822-1823); contributions foncières (an II; an V; an VII; an IX-1811; 1815-1816; 1818; 1822-1824); contributions des portes et fenêtres (an XI-an XIII; 1807-1812; 1815; 1817-1818; 1821; 1824); adjudication de la perception des contributions (an X). Impôts extraordinaires: pièce relative à l’emprunt forcé (1793); procès-verbal des assignats démonétisés (an III)., 1791-1824; 353 Edepot 24; G1; 59 pièces papier.
      ROLE; PROCES-VERBAL
  - AFFAIRES MILITAIRES
    - Recrutement: avis d’inscription des conscrits (1870-1877); états nominatifs des jeunes gens de Montagney inscrits sur les listes de contingent de la garde nationale mobile (1864-1870); ordre aux militaires de rejoindre leur garnison (an II); états de notification aux conscrits de Montagney (an XI-an XIII); certificats délivrés aux jeunes soldats originaires de Montagney (an II). Administration militaire: lettre adressée aux officiers municipaux et au maire de Montagney relative à la levée de chevaux, armes et nourriture (an II). Garde nationale et sapeurs-pompiers: élection de membres de la garde nationale de Montagney (an IV); pièces relatives à la réorganisation, à l’engagement et aux élections de membres des sapeurs-pompiers de Montagney (1831-1899); action judiciaire intentée par la commune contre différents sapeurs pour non restitution d’équipement (1888)., An II-1899; 353 Edepot 25; H1; 88 pièces papier.
      RECENSEMENT MILITAIRE; PROCES-VERBAL D'ELECTION
      GARDE NATIONALE; ORGANISATION DE L'ARMEE; RECRUTEMENT MILITAIRE; SAPEUR POMPIER
  - POLICE, HYGIENE PUBLIQUE, JUSTICE
    - Police locale: procès-verbaux constatant des délits (1839-1867); déclarations de grossesse (1839-1876); procès-verbal de vérification des pertes éprouvées par l’effet de grêle (1839). Police générale: demande de renseignement concernant le sieur thomas Simon (an II); lettre de la société Montagnarde et révolutionnaire relative aux troubles agitant la Vendée (an II). Justice: saisie mobilière contre le sieur Brisard et son épouse pour non paiement de fermage (1808). Hygiène et salubrité: pièces relatives à l’épizootie du typhus qui règne à Montagney (an IX-1871)., An II-1876; 353 Edepot 26; I1; 42 pièces papier.
      PROCES-VERBAL
      GRELE; MALADIE DES ANIMAUX; POLICE; SAISIE
  - ELECTIONS ET PERSONNEL
    - Elections: élections de députés (1852-1870); liste définitive des électeurs pour l’année 1906; frais de la députation (1790)., 1790-1906; 353 Edepot 27; K1; 14 pièces papier.
      PROCES-VERBAL D'ELECTION; LISTE ELECTORALE
      ELECTEUR; ELECTION LEGISLATIVE
  - FINANCES DE LA COMMUNE
    - Comptabilité: comptes du trésorier de la commune (1790-an XI); pièces relative à la vérification des comptes des receveurs de la commune (an VII-1806); contrainte contre la commune pour non-paiement de contributions mobilières (1792)., 1790-1806; 353 Edepot 28; L1; 32 pièces papier.
      FINANCES COMMUNALES
  - EDIFICES COMMUNAUX, MONUMENTS ET ETABLISSEMENT PUBLICS
    - Edifices publics: pièces relatives à la refonte de la cloche de Montagney (1791-1793); réparations aux bâtiments communaux de Montagney (1806-1876); mémoire des ouvrages que le menuisier de Montagney a exécutés depuis la Révolution (1793); logement pour l’instituteur de Montagney (an IV); paiement à divers artisans pour réparations effectuées aux bâtiments communaux (1791-1794)., 1791-1876; 353 Edepot 29; M1; 199 pièces papier dont 2 plans.
      PLAN
      CONSTRUCTION
    - Biens communaux: extrait du répertoire des actes de la mairie de Montagney relatif à l’amodiation de regains (an X-1812); acquisition de biens curiaux (1790-1791); état des acquéreurs qui possèdent les terres de la Neuvelle (1796); avis aux acquéreurs et soumissionnaires de biens nationaux (an V); pétition Mareschal relative aux biens de François Régnier, prêtre déporté (an III); marchés de pâtres (1807-1854). Bois: conflit entre la commune et le sieur Bonvalot relatif à la répartition du bois de Montagney (1791); requête de sieur Bonnaventure, vigneron, relative au non-paiement de différents héritages adjugés au sieur Meuchet (1791); délibérations relatives au recépage de la forêt communale dite « la Gaillarde » (1791); notifications des cantons défensables (1836-1893); bornage des bois avec les communes de Sornay et Chaumercenne (1819; 1834-1842); répartition du taillis et de la futaie de l’affouage (an IX-an XIII; 1806-1807; 1810; 1823-1870); distribution de la futaie (1826-1840). Eaux: réparations et reconstruction de la fontaine publique de Montagney (an VII-1847); construction d’un réservoir d’eau pou lutter contre les incendies (1829)., 1790-1893; 353 Edepot 30; N1; 201 pièces papier.
      BIENS COMMUNAUX; FONTAINE; FORET COMMUNALE
  - BIENS COMMUNAUX, TERRES, BOIS, EAUX
  - CULTE
    - Période révolutionnaire: prêtres réfractaires., An II-an III; 353 Edepot 31; P1; 7 pièces papier.
      CATHOLICISME
  - INSTRUCTION PUBLIQUE, SCIENCES, LETTRES ET ARTS
    - Instruction primaire: statuts de la caisse des écoles (1883); élection de délégués des commissions scolaires (1882-1900); marchés d’instituteurs (an VI-1828); inventaire du mobilier des écoles de Montagney (1885); révision de la liste des écoles (1888); listes nominatives des enfants de 6 à 13 ans (1883-1891); gratuité de l’école pour l’année 1876; rapport de l’année 1880 relatif à l’école des garçons de Montagney; statistique relative au niveau d’instruction des écoliers (an XIII)., An VI-1900; 353 Edepot 32; R1; 26 pièces papier.
      STATISTIQUE; RAPPORT; LISTE NOMINATIVE; INVENTAIRE; PROCES-VERBAL D'ELECTION
      ENSEIGNEMENT